# 试生产在建工程问题

提问人：13916077517 时间：2018-01-18 17:12:16
1 、我觉得不合适，厂房建造的目的并不全是为了建造试生产设备吧。 2 、停工期间需要判断是否是非正常中断，如果是的话应该暂停资本化，计入当期损益。

回答人：chenyiwei
基本赞同此观点。厂房应独立判断是否达到预定可使用状态，达到预定可使用状态后即应单独转固，折旧计入费用。